臺灣新竹地方法院刑事判決　　　　　　　 96年度訴字第652號
公　訴　人　臺灣新竹地方法院檢察署檢察官
被　　　告　甲○○
上列被告因違反毒品危害防制條例案件，經檢察官提起公訴(96
年度毒偵字第1091號），本院判決如下：
    主    文
甲○○施用第一級毒品，累犯，處有期徒刑捌月；又施用第二級
毒品，累犯，處有期徒刑捌月，扣案之第二級毒品安非他命壹包
（毛重壹點壹貳公克），沒收銷燬之。應執行有期徒刑壹年貳月
，扣案之第二級毒品安非他命壹包（毛重壹點壹貳公克），沒收
銷燬之。
    事    實
一、甲○○前於民國83年間因偽證案件，經臺灣高等法院83年度
    上訴字第150號判決判處有期徒刑8月確定，復因違反麻醉藥
    品管理條例案件，經本院以84年度易字第618 號判決判處有
    期徒刑6 月確定，再因違反麻醉藥品管理條例案件，經臺灣
    高等法院以83年度上訴字第7594號判決判處有期徒刑5年6月
    ，經甲○○提起上訴，最高法院以84年度臺上字第5022號判
    決上訴駁回確定，上開3 案件並經本院以84年度聲字第1380
    號裁定，定其應執行刑為有期徒刑6年6月確定，於84年5月1
    2日入監執行，88年5月26日因縮短刑期假釋出監付保護管束
    ，嗣於假釋期間另因偽造文書案件，經本院以86年度訴字第
    207號判決判處有期徒刑1年6 月確定，而經撤銷假釋，殘餘
    刑期與上揭偽造文書案件一併執行，再於92年5 月28日縮短
    刑期假釋出監付保護管束，於92年11月7 日未經撤銷假釋而
    以已執行完畢論，再於94年間因違反毒品危害防制條例案件
    ，經本院以94年度簡上字第116號判決判處有期徒刑6月確定
    ，95年12月18日易科罰金執行完畢。
二、甲○○另因施用毒品案件，經本院以88年度毒聲字第2289號
    裁定觀察、勒戒，經觀察、勒戒後，認有繼續施用毒品之傾
    向，而經本院以88年度毒聲字第2537號裁定強制戒治，於89
    年6月9日停止戒治付保護管束，於同年12月1 日保護管束期
    滿，經臺灣新竹地方法院檢察署檢察官以89年度戒毒偵字第
    138號為不起訴處分確定，其於前開強制戒治執行完畢5年內
    ，因施用第二級毒品安非他命，經本院以94年度簡上字第11
    6號判決判處有期徒刑6月確定。詎仍不知戒慎其行，分別基
    於施用第一級嗎啡類毒品及第二級毒品安非他命之犯意，於
    96年7月18日18時30分許，在新竹縣竹北市○○街426之1號5
    樓之3居所，施用第二級毒品安非他命乙次；另於96年7月21
    日11時10分採尿時起回溯26小時內之某時，在不詳處所，施
    用第一級嗎啡類毒品乙次，嗣於96年7月21日0時40分許，在
    新竹市○○路○ 段89巷口處，為警攔檢經其同意搜索後查獲
    其持有第二級毒品安非他命乙包（毛重1.12公克），又採集
    其尿液送驗後呈嗎啡及安非他命等類毒品陽性反應，始查悉
    上情。
三、案經新竹縣政府警察局移送臺灣新竹地方法院檢察署檢察官
    偵查起訴。
    理    由
壹、程序部分：
    本件被告甲○○於本院準備程序及審判程序中明確表示對本
    案卷內人證、物證之證據能力無意見（見本院96年10月31日
    準備程序筆錄、同年11月14日審判筆錄），且於言詞辯論終
    結前，就本案證據之調查，均無任何異議，既無異議，依刑
    事訴訟法第159條之5規定，該等人證、物證，自均有證據能
    力，先予敘明。
貳、實體部分：
一、認定被告犯罪事實所憑之證據及認定之理由：
(一)、訊據被告對於前揭時、地施用第二級毒品安非他命之事實迭
    於警詢、偵查及本院審理中均坦承不諱，並有新竹縣政府警
    察局保安隊搜索、扣押筆錄、扣押物品目錄表各乙份、毒品
    照片乙張、真實姓名代號對照表、詮昕科技股份有限公司濫
    用藥物尿液檢驗報告、法務部調查局鑑定書（分別見96年度
    毒偵字第1091號偵查卷、本院卷第61頁）各乙份，復有第二
    級毒品安非他命乙包（毛重1.12公克，以96年度安保管字第
    225 號扣押中）扣案可資佐證，足見被告此部分之自白與事
    實相符，本件事證明確，被告確有於前揭時、地施用第二級
    毒品安非他命乙次之犯行洵堪認定，應予依法論科。
(二)、另被告矢口否認有施用第一級嗎啡類毒品之犯行，辯稱：伊
    從來都沒有施用第一級毒品海洛因云云，惟查：
１、被告於96年7 月21日11時10分許，在新竹縣政府警察局保安
    隊親採封緘之尿液（代號：96086） ，經送詮昕科技股份有
    限公司以氣相層析質譜儀（GC/MS） 確認檢驗後，呈嗎啡類
    陽性反應，此有真實姓名代號對照表、詮昕科技股份有限公
    司96年8月8日檢體編號：96086 號濫用藥物尿液檢驗報告各
    乙份附卷足佐（見偵查卷第33至34頁）；復經本院將被告之
    尿液送請法務部調查局鑑驗，經該局以氣相層析質譜儀分析
    法確認檢驗後，被告之尿液確呈嗎啡陽性反應，亦有該局96
    年10月31日調科壹字第09600470960 號鑑定書在卷可佐（見
    本院卷第61頁）。
２、按「尿液毒品檢驗…若能使用先進之氣相層析質譜儀分析法
    確認，則可完全排除偽陽性之干擾，為目前最具公信力的檢
    驗方法」等語，有法務部調查局第六處87年9 月29日（87）
    發技（一）字第87074574號函附卷為憑，足見前揭詮昕科技
    股份有限公司、法務部調查局所使用之檢驗方法已可完全排
    除毒品偽陽性之干擾，其檢驗結果堪以採信；又「海洛因經
    注射入人體後，約80% 於24小時內自尿中排出，一般而言，
    尿液中能否驗出嗎啡陽性反應與其投與量、投與途徑、採尿
    時間、個人體質及檢驗方法之靈敏度有關，國外曾有文獻報
    導注射6 毫克之海洛因鹽酸鹽，其代謝物嗎啡之平均可檢出
    時限約為26小時（最低檢出量為300ng/ml）」，亦有行政院
    衛生署藥物食品檢驗局（81）藥檢壹字第8114885 號函可按
    ，故經採尿檢驗呈嗎啡類陽性反應者，可認被採尿者於採尿
    前26小時內之某時有施用第一級嗎啡類毒品之情事。
３、綜上所述，被告確有於96年7 月21日11時10分許採尿時起回
    溯前26小時內之某時，在不詳地點非法施用第一級嗎啡類毒
    品乙次之犯行，事證明確，堪以認定，被告上開辯解，顯係
    事後卸責之詞，均不足採信。至於被告請求本院鑑驗其毛髮
    或尿液以證明伊確實沒有施用第一級嗎啡類毒品云云，惟本
    件事證已臻明確，本院認毋庸再對被告作毛髮或尿液檢驗，
    是被告上揭請求另作毛髮或尿液檢驗等情，已核無必要，附
    此敘明。
(三)、第查，被告因施用毒品案件，經本院以88年度毒聲字第2289
    號裁定觀察、勒戒，經觀察、勒戒後，認有繼續施用毒品之
    傾向，而經本院以88年度毒聲字第2537號裁定強制戒治，於
    89年6月9日停止戒治付保護管束，於同年12月1 日保護管束
    期滿，經臺灣新竹地方法院檢察署檢察官以89年度戒毒偵字
    第138號為不起訴處分確定，其於前開強制戒治執行完畢5年
    內，因施用第二級毒品安非他命，經本院以94年度簡上字第
    116號判決判處有期徒刑6月確定等情，有臺灣高等法院被告
    前案紀錄表、臺灣新竹地方法院檢察署刑案資料查註紀錄表
    各乙份等在卷可稽。綜上，本件事證明確，被告犯行洵堪認
    定。
二、論罪：
    核被告所為係犯毒品危害防制條例第10條第1項、同條第2項
    之施用第一級、第二級毒品罪。其持有第一級嗎啡類毒品、
    第二級毒品安非他命之低度行為，為施用第一級嗎啡類毒品
    、第二級毒品安非他命之高度行為所吸收（檢察官起訴書贅
    引毒品危害防制條例第11條第2 項），不另論罪。被告所犯
    上開2罪間，犯意各別，行為互殊，應予分論併罰。
三、科刑：
    被告有事實欄一所示前科，為前揭臺灣新竹地方法院檢察署
    刑案資料查註紀錄表、臺灣高等法院被告前案紀錄表所載明
    ，其受有期徒刑之執行完畢，5 年內再故意犯本件有期徒刑
    以上之罪，均應依刑法第47條第1 項之規定，論以累犯，並
    均依法加重其刑。爰審酌被告因施用毒品之違反毒品危害防
    制條例案件迭經觀察、勒戒、強制戒治及追訴處罰，猶不知
    警惕、悔改，無視毒品對其個人身心及社會之負面影響，仍
    繼續施用，顯然自制力薄弱，所為係戕害自身身心健康，犯
    罪手段、情節及所生危害、犯後坦承有施用第二級毒品安非
    他命，惟仍矢口否認有施用第一級嗎啡類毒品之犯行等一切
    情狀，分別量處如主文所示之刑，並定其應執行刑。
四、扣案之安非他命乙包（毛重1.12公克），係第二級毒品，因
    包裝袋與毒品已無法析離，均應依毒品危害防制條例第18條
    第1項前段規定沒收銷燬之。
據上論斷，應依刑事訴訟法第299條第1項前段，毒品危害防制條
例第10條第1項、第2項、第18條第1項前段，刑法第11 條、第47
條第1項、第51條第5款，判決如主文。
本案經檢察官鄒茂瑜到庭執行職務。
中　　華　　民　　國　　96　　年　　11　　月　　28　　日
            刑事第三庭  審判長法　官  賴淑敏
　                            法  官  黃美文
                              法  官  林惠君
以上正本證明與原本無異。
如不服本判決，應於收受本判決後10日內向本院提出上訴書狀。
上訴書狀應敘述具體理由，未敘述上訴理由者，應於上訴期間屆
滿後20日內補提理由書狀於本院（均須按他造當事人之人數附繕
本，並請勿「逕送上級法院」）。
中　　華　　民　　國　　96　　年　　11　　月　　 28　　日
                              書記官  蔣淑君
附錄本案論罪科刑法條全文：
毒品危害防制條例第10條
施用第一級毒品者，處6月以上5年以下有期徒刑。
施用第二級毒品者，處3年以下有期徒刑。
